臺灣臺北地方法院刑事裁定　
111年度聲字第1278號
聲  請  人  臺灣臺北地方檢察署檢察官
受  刑  人  許士德

                    籍設基隆市○○區○○街000巷000號（基隆○○○○○○○○暖暖辦公室）


上列聲請人因受刑人數罪併罰有二裁判以上，聲請定其應執行之
刑（111年度執聲字第1148號），本院裁定如下：
    主  文
許士德所犯如附表所示各罪所處之刑，應執行有期徒刑參年肆月
。
    理  由
聲請意旨略以：受刑人許士德因詐欺等案件，先後經判決確定
  如附表，應依刑法第53條、第51條第5款，定其應執行之刑，
  爰依刑事訴訟法第477條第1項聲請裁定等語。
按依刑法第53條及第54條應依刑法第51條第5款至第7款之規定
  ，定其應執行之刑者，由該案犯罪事實最後判決之法院之檢察
  官，聲請該法院裁定之，刑事訴訟法第477條第1項規定甚明。
  查如附表編號5至6所示之案件，經本院判處如附表編號5至6所
  示之刑確定，且為最後事實審法院等情，有前開案件判決書及
  臺灣高等法院被告前案紀錄表各1份附卷可考。從而，本院對
  聲請人所為之本件聲請當有管轄權無疑，合先敘明。
次按裁判確定前犯數罪者，併合處罰之；但得易科罰金之罪與
  不得易科罰金之罪者，不在此限；前項但書情形，受刑人請求
  檢察官聲請定應執行刑者，依第51條規定定之，刑法第50條第
  1項但書第1款及第2項分別定有明文。又數罪併罰，有二裁判
  以上者，依第51條之規定，定其應執行之刑；又宣告多數有期
  徒刑者，於各刑中之最長期以上，各刑合併之刑期以下，定其
  刑期；但不得逾30年，刑法第53條及第51條第5款定有明文。
  再按法律上屬於自由裁量之事項，有其外部性界限及內部性界
  限，並非概無拘束。依據法律之具體規定，法院應在其範圍選
  擇為適當之裁判者，為外部性界限；而法院為裁判時，應考量
  法律之目的，及法律秩序之理念所在者，為內部性界限（最高
  法院94年度台非字第233號判決意旨參照）。又分屬不同案件
  之數罪併罰，倘一裁判宣告數罪之刑，曾經定其執行刑，再與
  其他裁判宣告之刑定其執行刑時，在法理上亦應同受不利益變
  更禁止原則之拘束。亦即，上開更定之應執行刑，不應比前定
  之應執行刑加計其他裁判所處刑期或所定執行刑後為重，否則
  即與法律秩序理念及法律目的之內部界限有違（最高法院93年
  度台非字第192號判決意旨、103年第14次刑事庭會議決議意旨
  同此見解）。至數罪併罰中有已執行完畢之部分，嗣後與他罪
  合併定應執行刑者，僅係確定後由檢察官換發執行指揮書執行
  應執行刑，其前已執行之有期徒刑部分如何扣除之問題，非謂
  即不符數罪併罰要件（最高法院105年度台抗字第532號裁定意
  旨參照）。
經查：
㈠定應執行刑，不僅攸關國家刑罰權之行使，於受刑人之權益亦
  有重大影響，除顯無必要或有急迫情形外，法院於裁定前，允
  宜予受刑人以言詞、書面或其他適當方式陳述意見之機會，使
  程序保障更加周全，此為最高法院邇來統一之見解。據此，本
  院業將檢察官聲請意旨、受刑人定應執行刑案件一覽表及陳述
  意見調查表送達於受刑人予其陳述意見，並經其表示：沒有意
  見等語，此有陳述意見調查表1紙在卷可參（見本院卷第29頁
  ）。
㈡受刑人所犯如附表編號1至2所示得易科罰金之罪，與如附表編
  號3至6所示不得易科罰金之罪，固為刑法第50條第1項但書第1
  款所定之情形，惟因受刑人請求檢察官聲請定其應執行之刑，
  此有受刑人聲請定應執行刑調查表1份附卷可參，依刑法第50
  條第2項規定，應依同法第51條規定定其應執行刑。是揆諸前
  揭說明，本件聲請核無不合。
㈢爰綜合斟酌本件受刑人各犯罪行為之不法與罪責程度，各罪之
  犯罪態樣、行為方式、侵害法益，於併合處罰時之責任非難重
  複之程度、所犯上開各罪所反映之不同人格特性、實現刑罰經
  濟的功能及數罪對法益侵害之加重效應等總體情狀。並衡以各
  罪之原定刑期、在各刑中之最長期（即1年4月）以上，如附表
  編號1至2所定之應執行刑、如附表編號3至4所定之應執行刑加
  計如附表編號5至6所定之應執行刑總刑期（即3年6月）以下等
  外部性界限及內部性界限各節，進而為整體非難之評價，爰定
  其應執行刑如主文所示。
㈣又數罪併罰中之一罪依刑法規定得易科罰金者，若因與不得易
  科罰金之他罪併合處罰而結果不得易科罰金，原得易科罰金部
  分所處之刑，自亦無庸為易科罰金折算標準之記載（司法院釋
  字第144號、第679號解釋意旨參照）。準此，受刑人所犯如附
  表所示之罪，雖係分屬得易科罰金與不得易科罰金，惟經合併
  處罰結果，本院於定其應執行刑時，自無庸為易科罰金折算標
  準之記載。
㈤至受刑人所犯如附表編號1至2所定之應執行刑部分，雖經臺灣
  基隆地方檢察署執行完畢（詳如附表編號1至2備註欄），惟依
  上揭說明，本院仍應依法就受刑人判決確定前所犯之數罪定其
  應執行刑，僅於檢察官指揮執行應執行刑時，再就上開形式上
  已執行部分予以折抵，附此敘明。
爰依刑事訴訟法第477條第1項，刑法第50條第1項但書、第2項
  、第53條、第51條第5款，裁定如主文。
中　　華　　民　　國　　111 　年　　8 　　月　　29　　日
                  刑事第六庭  法  官  洪翠芬
上正本證明與原本無異。
如不服本裁定，應於裁定送達後5日內向本院提出抗告狀。因疫
情而遲誤不變期間，得向法院聲請回復原狀。
                              書記官  蘇瑩琪
中　　華　　民　　國　　111 　年　　8 　　月　　29　　日
附表：
編      號  1 2 3 罪      名   傷害 詐欺  詐欺  宣  告  刑  有期徒刑3月 有期徒刑4月 有期徒刑1年2月 犯 罪 日 期  106/11/12 107/04/13、107/06/01 107/04/16 偵查(自訴)機關年度案號  臺灣臺北地方檢察署（下稱臺北地檢）107年度偵字第1117號 臺灣基隆地方檢察署（下稱基隆地檢）107年度偵字第6288號 臺北地檢107年度偵字第20300號、108年度偵字第9151號(聲請書附表誤載為「第269號」，應予更正)，移送併辦基隆地檢108年度偵字(聲請書附表誤載為「鎮字」，應予更正)第269號、臺北地檢108年度偵字第22691號 最  後  事實審 法院  臺灣臺北地方法院（下稱臺北地院） 臺灣基隆地方法院（下稱基隆地院） 臺灣高等法院（下稱高等法院）  案號  107年度簡字第451號  108年度基金簡字第8號  109年度上訴字第1421號  判決日期 107/06/29  108/05/29  109/06/24  確  定  判  決 法院 臺北地院 基隆地院 高等法院  案號 107年度簡字第451號 108年度基金簡字第8號 109年度上訴字第1421號  判決確定日期 107/07/19 108/06/24 109/07/31 是否為得易科罰金之案件  是  是  否  備      註  臺北地檢107年度執緩字第769號 基隆地檢108年度執字第2387號 臺北地檢109年度執字第5150號(編號3至4經定應執行刑1年6月)   編號1至2經基隆地院以108年度聲字第1250號裁定應執行有期徒刑6月，基隆地檢109年度執更字第37號(已執畢）   
　　　
4 5 6 詐欺 詐欺 詐欺 有期徒刑1年4月 有期徒刑1年2月 有期徒刑1年2月 107/05/24 107/05/31 107/04/23 臺北地檢107年度偵字第20300號、108年度偵字第9151號(聲請書附表誤載為「第269號」，應予更正)，移送併辦基隆地檢108年度偵字(聲請書附表誤載為「鎮字」，應予更正)第269號、臺北地檢108年度偵字第22691號 臺北地檢109年度偵字第11177號 臺北地檢109年度偵字第11177號 高等法院 臺北地院 臺北地院 109年度上訴字第1421號 109年度審訴字第623號 109年度審訴字第623號 109/06/24 109/06/30 109/06/30 臺北地院 臺北地院 臺北地院 109年度上訴字第1421號 109年度審訴字第623號 109年度審訴字第623號 109/07/31 109/08/04 109/08/04 否 否 否 臺北地檢109年度執字第5150號(編號3至4經定應執行刑1年6月) 臺北地檢109年度執字第4793號(編號5至6經定應執行刑1年6月)